【裁判字號】    97,易,638
【裁判日期】    970425
【裁判案由】    竊盜
【裁判全文】
臺灣士林地方法院刑事判決              97年度易字第638 號
公  訴  人  臺灣士林地方法院檢察署檢察官
被      告  甲○○
上列被告因竊盜等案件，經檢察官提起公訴（97年度偵字第4315
號、第4321號），被告於準備程序中就被訴事實為有罪之陳述，
經裁定本件依簡式審判程序審理，並判決如下：
    主  文
甲○○攜帶兇器竊盜，未遂，累犯，處有期徒刑陸月，扣案之扳
手肆支、螺絲起子支、老虎鉗壹支、美工刀壹支及鋼筆手電筒
壹支均沒收；又收受贓物，累犯，處有期徒刑月；又攜帶兇器
竊盜，累犯，處有期徒刑玖月，又攜帶兇器竊盜，未遂，累犯，
處有期徒刑陸月，扣案之扳手貳支及螺絲起子壹支均沒收。應執
行有期徒刑壹年拾月，扣案之扳手共陸支、螺絲起子共肆支、老
虎鉗壹支、美工刀壹支及鋼筆手電筒壹支均沒收。
    事  實
一、甲○○於民國92年間曾因施用毒品案，經臺灣高等法院以94
    年度上訴字第451 號判決判處有期徒刑9 月確定；又於93年
    間因施用毒品案，經臺灣臺北地方法院以93年度訴字第1555
    號判決判處有期徒刑9 月確定；再於94年間因施用毒品案件
    ，經臺灣高等法院以94年度上訴字第1915號判決判處應執行
    有期徒刑10月確定。上開3 案件經定應執行刑為有期徒刑2
    年3 月，並於96年1 月25日因縮短刑期假釋出監，假釋期間
    至96年6 月28日。詎其仍不知警惕：
  (一)於97年3 月17日15時30分許，行經臺北市○○區○○路3 段
    50巷與松河街口處，見李旻政（已死亡）所有之車號DN-368
    7 號自用小貨車停放在該處許久未使用，認有機可趁，竟意
    圖為自己不法之所有，持其所有之客觀上足供兇器使用之扳
    手4 支、螺絲起子3 支、老虎鉗1 支及美工刀1 支等工具，
    以扳手鬆開該自用小貨車電瓶螺絲，著手竊取該自用小貨車
    之電瓶，嗣因員警巡邏至該處，而為警查獲未能得逞，並當
    場扣得其所有供竊盜所用之扳手4 支、螺絲起子3 支、老虎
    鉗1 支、美工刀1 支及鋼筆手電筒1 支等物。
  (二)甲○○另於97年3 月24日上午8 時許，在臺北市信義區永吉
    公園處，明知真實姓名年籍不詳、綽號「阿明」之成年男子
    所騎乘之車號APY-415 號機車為來路不明之贓物（該機車為
    丙○○所使用，於97年3 月11日上午7 時30分前某時許，在
    臺北市○○區○○路處遭竊），竟基於收受贓物之犯意，自
    該名綽號「阿明」之成年男子處收受該機車，並騎乘使用。
  (三)嗣甲○○於97年3 月24日上午9 時許，持其所有之客觀上足
    供兇器使用之扳手2 支及螺絲起子1 支，並騎乘前揭所收受
    機車，行經臺北市○○區○○街219 號前時，見丁○○所有
    之車號BY-5891 號（起訴書誤載為車號BY-581號，應予更正
    ）自用小客貨車停放在路旁，竟另基於意圖為自己不法所有
    之犯意，先以其所有之該扳手開啟後車門、鬆開螺絲，而竊
    取該自用小貨車之電瓶1 顆，得手後即置於前開機車腳踏板
    上，並騎乘該機車逃逸離去。
  (四)後於97年3 月24日上午9 時30分許，甲○○復仍持上開客觀
    上足供兇器使用之扳手2 支及螺絲起子1 支，行經臺北市○○區○○街289 號前，見乙○○使用之車號NZ-7680 號自用
    小客車停放在路旁許久未用，認有機可趁，竟又基於意圖為
    自己不法所有之犯意，以徒手拉開該自用小客車之引擎蓋，
    再以其所有之扳手鬆開螺絲，而著手竊取該自用小客車之電
    瓶，嗣因為乙○○發現而未得逞，並經乙○○報警處理，，
    而當場查獲甲○○，並扣得其所有供竊盜所用之扳手2 支、
    螺絲起子1 支及甫竊得之車號BY-5891 號自用小貨車之電瓶
    1 顆，及所騎乘之車號APY-415 號機車1 部等物。
二、案經丁○○、乙○○分別訴由臺北市政府警察局內湖分局、
    南港分局報請臺灣士林地方法院檢察署檢察官偵查起訴。
    理  由
一、上開事實，業據被告甲○○於本院審理時坦承不諱（見本院
    卷第28至35頁），核與被害人丙○○、丁○○及乙○○於警
    詢時所指述失竊情節相符（見偵4321卷第17至19頁、第20至
    21頁、第22至24頁），並有車牌號碼DN-3687 號車籍查詢資
    料、扣押物品目錄表2 紙、贓物認領保管單3 紙、現場及扣
    案工具等照片共12幀等在卷可證（見偵4315卷第20至22頁、
    第33頁、第50頁、偵4321卷第33頁、第41至46頁），足認被
    告前開自白與事實相符，足以採信。本件事證明確，被告竊
    盜、收受贓物等犯行堪以認定，應依法論科。
二、按刑法第321 條第1 項第3 款之攜帶兇器竊盜罪，其所稱兇
    器，其種類並無限制，凡客觀上足對人之生命、身體、安全
    構成威脅，具有危險性之兇器均屬之，且祇須行竊時攜帶此
    種具有危險性之兇器為已足，並不以攜帶之初有行兇之意圖
    為必要，最高法院79年臺上字第5253號判例可為參照。經查
    ，被告所各持以行竊之扳手、螺絲起子、老虎鉗及美工刀等
    物，均屬質地堅硬且銳利之器具，客觀上足對人之生命、身
    體、安全構成威脅，具有危險性，自屬刑法第321 條第1項
    第3 款所稱之兇器無疑。是核被告甲○○就犯罪事實一之(一)
    、(四)所為，各係犯刑法第321 條第2 項、第1 項第3 款之攜
    帶兇器竊盜未遂罪。被告前開所為，雖各已著手於竊盜犯行
    之實行，因分別為巡邏員警及被害人乙○○發覺，致未得逞
    ，為未遂犯，爰依刑法第25條第2 項之規定，各按既遂犯之
    刑度減輕其刑。又被告就犯罪事實一之(二)所為，係犯刑法第
    349 條第1 項之收受贓物罪。又被告就犯罪事實一之(三)所為
    ，係犯刑法第321 條第1 項第3 款之攜帶兇器竊盜罪。另被
    告所為上開3 次加重竊盜罪、收受贓物罪等犯行，時間不同
    、犯意各別，自應分論併罰。又被告有事實欄所載之犯罪科
    刑並已執行完畢等情，有臺灣高等法院被告前案紀錄表在卷
    可稽，其於有期徒刑執行完畢後5 年內，各故意犯本件有期
    徒刑以上之各罪，各應依刑法第47條第1 項規定，各論以累
    犯，並各加重其刑。爰審酌被告不思正途營生，竟冀望不勞
    而獲竊取他人財物，然其犯後均能坦承犯行，態度尚佳，及
    其犯罪之動機、目的、手段、其智識程度等一切情狀，分別
    量處如主文所示之刑，並定其應執行之刑，以示警懲。又扣
    案之扳手共6 支、螺絲起子共4 支、老虎鉗2 支、美工刀1
    支及鋼筆手電筒1 支等物，均為被告竊盜所用之物，且為被
    告所有，業據被告供承在卷，爰依刑法第38條第1 項第2款
    之規定宣告沒收。
三、檢察官雖以被告於短時間內有多起竊盜犯行，足見被告有犯
    罪之習慣，應有加強矯治之必要，請求諭知於刑之執行前令
    入勞動場所強制工作等語。惟按保安處分係針對受處分人將
    來之危險性所為之處置，以達教化、治療之目的，為刑罰之
    補充制度，保安處分中之強制工作，旨在對嚴重職業性犯罪
    及欠缺正確工作觀念或無正常工作因而犯罪者，強制其從事
    勞動，學習一技之長及正確之謀生觀念，使其日後重返社會
    ，能適應社會生活。然保安處分之措施亦含社會隔離、拘束
    身體自由之性質，其限制人民之權利，實與刑罰同，自應受
    比例原則之規範，使保安處分之宣告，與行為人所為行為之
    嚴重性、行為人所表現之危險性，及對行為人未來行為之期
    待性相當（最高法院91年度臺上字第4625號判決意旨參照）
    。經查，被告雖曾於95年間，因竊盜案件，經臺灣臺北地方
    法院以94年度易字第2174號判決判處拘役10日確定，此有臺
    灣高等法院被告前案紀錄表在卷可查，惟該次犯行距本件竊
    盜犯行時間已有3 年之久，難認被告有竊盜習慣；且被告雖
    於短時間內即為此3 件竊盜犯行，然本院認前開所宣告如主
    文所示之刑及應執行之刑，已與被告犯行之處罰相當，足收
    儆懲之效，無另宣告強制工作以預防矯治其社會危險性之必
    要，爰不另為強制工作之諭知，併此敘明。
據上論斷，應依刑事訴訟法第273 條之1 第1 項、第299 條第1
項前段，刑法第321 條第2 項、第1 項第3 款、第349 條第1項
、第25條第2 項、第47條第1 項、第51條第5 款、第38條第1 項
第2 款，判決如主文。
本案經檢察官高俊申到庭執行職務。
中    華    民    國    97    年    4     月    25     日
                  刑事第六庭法  官  莊明達
以上正本證明與原本無異。
如不服本判決，應於收受送達後10日內向本院提出上訴書狀，其
未敘述上訴之理由者並得於提起上訴後20日內向本院補提理由書
。（均須按他造當事人之人數附繕本）
                            書記官  陳慧中
中    華    民    國    97    年    4     月    25     日
附錄本案論罪科刑依據法條全文
刑法第321 條
犯竊盜罪而有左列情形之一者，處6 月以上、5 年以下有期徒刑
：
一、於夜間侵入住宅或有人居住之建築物、船艦或隱匿其內而犯
    之者。
二、毀越門扇、牆垣或其他安全設備而犯之者。
三、攜帶兇器而犯之者。
四、結夥三人以上而犯之者。
五、乘火災、水災或其他災害之際而犯之者。
六、在車站或埠頭而犯之者。
前項之未遂犯罰之。
刑法第349條
收受贓物者，處3年以下有期徒刑、拘役或5百元以下罰金。
搬運、寄藏、故買贓物或為牙保者，處5 年以下有期徒刑、拘役
或科或併科1 千元以下罰金。
因贓物變得之財物，以贓物論。


司法院資訊處製作；財團法人民間司法改革基金會備份。
